臺灣臺北地方法院民事裁定
111年度事聲字第12號
異  議  人  新浦樂生化科技股份有限公司


法定代理人  葉明昇  
送達代收人  吳宜虹  
相  對  人  福萬有限公司


法定代理人  劉清風  
上列當事人間聲請確定訴訟費用額事件，異議人對本院司法事務
官於民國110年12月3日所為110年度司聲字第1568號裁定提出異
議，本院裁定如下：
    主  文
原裁定廢棄。
異議人應給付相對人之訴訟費用額確定為新臺幣37,451元，及自
本裁定送達之翌日起至清償日止，按年息百分之五計算之利息。
    理  由
一、按當事人對於司法事務官處理事件所為之終局處分，得於處
    分送達後10日之不變期間內，以書狀向司法事務官提出異議
    。司法事務官認前項異議有理由時，應另為適當之處分
    ；認異議為無理由者，應送請法院裁定之。法院認第一項之
    異議為有理由時，應為適當之裁定；認異議為無理由者，應
    以裁定駁回之，民事訴訟法第240條之4第1項前段、第2項、
    第3項分別定有明文。查本件原裁定於民國110年12月13日送
    達異議人，異議人於同年月20日具狀提出異議，本院司法事
    務官認其異議無理由而送請本院裁定，核與上開規定相符，
    先予敘明。
二、本件異議意旨略以：相對人第一審起訴請求異議人給付新臺
    幣（下同）2,442,154元，異議人則提起反訴請求相對人給
    付882,179元，本訴及反訴之第一審裁判費由兩造各自繳納
    。臺灣高等法院107年度上字第579號判決第一審關於駁回相
    對人本訴887,314元之部分及相對人應給付異議人882,179元
    反訴部分廢棄，相對人其餘上訴駁回，嗣異議人對於上開本
    訴887,314元部分及反訴882,179元提起第三審上訴，相對人
    就其本訴經駁回部分之訴訟標的金額1,554,840元（2,442,1
    54－887,314=1,554,840)則未上訴而已確定，此部分之第一
    、二審訴訟費用應由相對人負擔。臺灣高等法院109年度上
    更一字第170號判決第六項亦記載「第一、二審及發回前第
    三審訴訟費用（除本訴確定部分外），由被上訴人負擔」，
    並非第一、二審全部訴訟費用（本、反訴)均由異議人負擔
    ，原裁定將本件全部訴訟費用歸由異議人負擔，應有誤會，
    爰依法聲明異議。
三、按當事人一部勝訴、一部敗訴者，其訴訟費用，由法院酌量
    情形，命兩造以比例分擔或命一造負擔，或命兩造各自負擔
    其支出之訴訟費用。次按法院未於訴訟費用之裁判確定其費
    用額者，第一審受訴法院於該裁判有執行力後，應依聲請以
    裁定確定之；依前開規定確定之訴訟費用額，應於裁定送達
    之翌日起，加給按法定利率計算之利息；應付利息之債務，
    其利率未經約定，亦無法律可據者，週年利率為5%，民事訴
    訟法第79條、第91條第1項、第3項、民法第203條分別定有
    明文。又確定訴訟費用額程序，僅在確定其費用數額，審究
    求償權人所開列之費用項目是否為訴訟費用之範圍，已否提
    出證據證明，然後確定應負擔訴訟費用者應賠償他造之數額
    若干，以為當事人負擔訴訟費用之依據。至訴訟費用究應由
    何人負擔？按何比例負擔？悉依命負擔訴訟費用之確定裁判
    主文定之，不容於確定訴訟費用額之程序中，更為不同之酌
    定（最高法院98年度台抗字第705號裁定意旨參照）。
四、經查：
　㈠相對人起訴聲明請求「⒈被告應給付原告887,314元，及自起
    訴狀繕本送達翌日起至清償日止，按年息5%計算之利息。⒉
    被告應給付原告42,840元，及自106年9月26日起至被告取回
    其貨物止，每月給付原告5,040元。⒊被告應給付1,512,000
    元，及自106年9月26日起至被告取回貨物止，每月給付原告
    189,000元。」，異議人則提起反訴請求相對人給付882,179
    元，經本院106年度訴字第4019號判決駁回相對人之本訴，
    並判命相對人給付異議人882,179元。相對人不服提起上訴
    ，經臺灣高等法院以107年度上字第579號判決「原判決關於
    ㈠駁回上訴人後開第二項之訴及㈡命上訴人給付被上訴人新臺
    幣捌拾捌萬貳仟壹佰柒拾玖元本息及假執行之宣告，暨訴訟
    費用之裁判均廢棄。上開㈠廢棄部分，被上訴人應於上訴人
    交付退貨之同時，給付上訴人新臺幣捌拾捌萬柒仟參佰壹拾
    肆元。」，異議人不服提起上訴，相對人則未就其經駁回上
    訴之部分提起上訴；最高法院以109年度台上字第1776號判
    決「原判決關於命上訴人給付，及駁回上訴人請求給付新臺
    幣捌拾捌萬貳仟壹佰柒拾玖元本息之反訴，暨各該訴訟費用
    部分廢棄，發回臺灣高等法院。」；臺灣高等法院更審後以
    109年度上更一字第170號判決「原判決關於㈠駁回上訴人後
    開第二項、第三項本訴部分，㈡反訴命上訴人給付部分，及
    該部分假執行之宣告，㈢訴訟費用（除本訴確定部分外）之
    裁判均廢棄。上開㈠廢棄部分，被上訴人應於上訴人交付如
    附表所示商品之同時，給付上訴人新臺幣捌拾陸萬玖仟參佰
    壹拾肆元。上開㈠廢棄部分，被上訴人應給付上訴人新臺幣
    壹萬捌仟元，及自民國一０八年三月九日起至清償日止，按
    週年利率百分之五計算之利息。上開㈡廢棄部分，被上訴人
    在第一審之反訴及假執行之聲請均駁回。其餘上訴駁回。第
    一、二審及發回前第三審訴訟費用（除本訴確定部分外），
    由被上訴人負擔。」，異議人不服提起上訴，經最高法院以
    110年度台上字第2906號裁定駁回上訴而確定，有各該判決
    、裁定在卷可稽。
　㈡查相對人就本訴繳納第一審裁判費25,255元，其對第一審判
    決提起上訴，就本訴、反訴則各繳納第二審裁判費37,822元
    、14,535元，合計共繳納第一、二審裁判費77,612元，有其
    提出之繳款收據在卷可稽。又依前揭各審判決主文可知，相
    對人並未對臺灣高等法院107年度上字第579號判決駁回其餘
    上訴部分提起上訴，且其最終僅就本訴聲明請求之887,314
    元部分及反訴部分獲勝訴確定，兩造應負擔之訴訟費用應依
    臺灣高等法院109年度上更一字第170號判決所諭知，即除本
    訴確定部分外之第一、二審及發回前第三審訴訟費用，應由
    異議人負擔。再查臺灣高等法院107年度上字第579號判決駁
    回相對人其餘上訴部分之訴訟標的金額為1,554,840元（2,4
    42,154－887,314=1,554,840)，因相對人未提起上訴而先行
    確定，此部分即為本訴（先行）確定部分，依前揭說明，此
    部分之訴訟費用即非異議人應負擔之部分。從而，相對人所
    繳納之第一、二審裁判費77,612元，應先扣除本訴（先行）
    確定部分裁判費40,161元（計算式如附表，16,080元＋24,08
    1元＝40,161元）由相對人自行負擔，其餘37,451元始為異議
    人應負擔之第一、二審訴訟費用，應由異議人賠償予相對人
    。
五、綜上，異議人應賠償相對人之訴訟費用額為37,451元，並依
    民事訴訟法第91條第3項規定，加給自本裁定送達翌日起至
    清償日止，按法定利率即週年利率5％計算之利息。異議意旨
    指摘原裁定不當，求予廢棄，為有理由，爰由本院廢棄原裁
    定，並另為裁定如主文第2項所示。
六、依民事訴訟法第240條之4第3項前段，裁定如主文。 　　
中　　華　　民　　國　　111 　年　　2 　　月　　15　　日
                  民事第六庭    法　官　林春鈴
附表：（本訴訴訟標的金額2,442,154元)
 相對人繳納 本訴確定部分金額 相對人應自行負擔 第一審裁判費 25,255元 1,554,840元 16,080元（即25,255×【1,554,840÷2,442,154】） 第二審裁判費 37,822元 1,554,840元 24,081元（即37,822×【1,554,840÷2,442,154】） 
以上正本係照原本作成
如不服本裁定應於送達後10日內向本院提出抗告狀，並繳納抗告
費新臺幣1,000元。
中　　華　　民　　國　　111 　年　　2 　　月　　15　　日
                                書記官　鍾尚勲